【裁判字號】    88,訴,331
【裁判日期】    901107
【裁判案由】    違反槍砲彈藥刀械管制條例等
【裁判全文】
臺灣臺北地方法院刑事判決                          八十八年度訴字第三三一號
    公  訴  人  臺灣臺北地方法院檢察署檢察官
    被      告  丙○○
    被      告  乙○○
右列被告因違反組織犯罪防制條例等案件，經檢察官提起公訴（八十七年度偵字第一
三○七號、第一三○八號、第一三○九號、第一三四○號），本院判決如左：
    主  文
丙○○、乙○○均無罪。
    理  由
一、公訴意旨略以：戊○○（業經判決無罪，現由台灣高等法院審理中）於民國（下
    同）七十三年間，在台北市○○○路與吉林路口附近之茶藝館，經由綽號「免子
    」之不詳姓名之人介紹，參與以犯罪為宗旨或以其成員從事犯罪活動之犯罪組織
    「竹聯幫仁堂」，迨七十九年間起被移送流氓感訓及入監服刑，迄八十三年五月
    間出獄，戊○○即另發起成立亦以犯罪為宗旨或以其成員從事犯罪活動之犯罪組
    織「竹聯幫仁堂弘仁會」（以下簡稱弘仁會），戊○○並任會長，成員有饒偉生
    （綽號小寶、另案偵辦）、孫瑞鴻（綽號小馬）、李俊龍（綽號小龍）、周國欽
    （綽號老虎）、李欽燦及陳啟宏等人（已另案起訴），從事恐嚇取財及非法持有
    槍械等犯罪活動。迨八十五年四月間，戊○○為增強幫會的火力，遂吸收李維揚
    （另移台灣高等法院併案審理）加入「弘仁會」，李維揚即在台北市○○○路某
    大樓內參與該犯罪組織，並擔任副會長之職，負責集資購買槍械及保管之責。被
    告丙○○、乙○○則於八十六年間，在台北市○○○路書香園西餐廳等處參與「
    弘仁會」之犯罪組織，成員總共約二十餘人，並在台北市○○○路二五六號上弘
    當舖設立窯口，作為成員聚會及聯絡之處所。迄八十五年十二月十一日，組織犯
    罪防制條例公布施行後，戊○○、及被告丙○○、乙○○等人，仍未解散或脫離
    該犯罪組織，依然從事犯罪活動。八十六年五月八日，弘仁會副會長李維揚在台
    北市○○○路五○五號六樓之五室為警查獲，先後起獲供弘仁會幫眾使用之烏茲
    衝鋒槍一支、制式手槍八支、霰彈槍、瓦斯空氣長槍各一支及各式子彈五百零七
    顆等。此後，被告丙○○、乙○○與戊○○等人為躲避警方查緝，以電話聯絡時
    ，均以代號相稱，以避免暴露身分，並持續從事犯罪活動。八十六年十二月二十
    三日凌晨，「弘仁會」成員己○○、丁○○、石子奇、被告乙○○、丙○○在台
    北市○○路加州酒店飲酒作樂，席間因服務小姐服務不周致生口角，丁○○即揚
    言要回去拿槍來報復，乙○○及己○○隨即電話與李維揚及甲○○聯絡，並告知
    丁○○要回去拿槍報復之事，甲○○為免事情鬧大乃加以阻止始作罷。迨八十七
    年六月二十三日經警循線查獲上情並拘提戊○○、甲○○、己○○及丁○○到案
    ，嗣由丁○○帶同警方先後在台北市敦化北號一六六號中泰賓館一樓一號及十八
    號保管箱內、台北市○○路○段三四三巷八弄二八之一號奉天聖母宮旁芭蕉樹下
    及台北市信義區台北市立療養院第二療養區旁大樹下，起獲供弘仁會幫眾使用之
    衝鋒槍一支、制式手槍九支、霰彈槍一支及各式子彈一百三十一顆，因認被告陳
    啟川、丙○○、乙○○等涉有組織犯罪防制條例第三條第一項、槍砲彈藥刀械管
    制條例第七條第四項、第十二條第四項、刑法第三百零五條之罪嫌云云。
二、按犯罪事實應依證據認定之，無證據不得推定其犯罪事實；又不能證明被告犯罪
    者，應諭知無罪之判決，刑事訴訟法第一百五十四條、第三百零一條第一項分別
    定有明文。訊據被告丙○○、乙○○均堅決否認有公訴人所指之犯行，堅稱並未
    加入「弘仁會」及有起訴書所載之犯行等詞。而公訴人認定被告丙○○、乙○○
    涉有起訴書所載之犯行，無非以戊○○、己○○等人於偵查中指認被告二人為弘
    仁會成員，且戊○○及被告丙○○、乙○○等於警訊時均互相指認為弘仁會成員
    云云為依據。
經查：
（一）、公訴人所指訴被告丙○○、乙○○參加弘仁會之犯罪組織，除被告等人於警
        訊中之供詞外，並無其他積極證據足以證明，換言之，並無積極證據足以證
        明被告丙○○、乙○○確係弘仁會會員。
（二）、公訴人於起訴書中所指弘人會副會長李維揚持有大量槍彈部分，然並未查獲
        被告丙○○、乙○○持有任何槍彈，而李維揚持有槍彈與被告丙○○、乙○○有何關係，起訴書亦未見詳予說明，豈能以他人持有槍彈遽認被告丙○○
        、乙○○共同持有。
（三）、被告丙○○、乙○○與己○○等人在上開加州酒店因細故與服務人員發生口
        角，乃突發事件，當時另案被告丁○○臨時起意，揚言要回去拿槍報復，又
        與被告丙○○、乙○○二人有何關係，公訴人亦未加以說明。
（四）、公訴人於起訴書中並未說明被告丙○○、乙○○加入弘仁會後有從事任何不
        法犯罪行為。
（五）、綜合上述，本案並無積極證據證明被告丙○○、乙○○確有加入弘仁會，及
        加入之後有持有槍彈或從事任何不法犯罪行為，不能證明被告丙○○、乙○○犯罪，此外，無其他積極證據足以證明被告丙○○、乙○○有公訴人所指
        之犯罪行為，應為無罪之諭知。
三、移送被告丙○○、乙○○違反槍砲彈藥刀械管制條例案件（八十九年偵字第一九
    四七四號），因起訴部分諭知無罪，無從併辦，應與退回。
四、據上論斷，應依刑事訴訟法第三百零一條第一項，判決如主文。
本案經檢察官孫小萍到庭執行職務
中    華    民    國      九十    年    十一     月    七      日
                                      臺灣臺北地方法院刑事第二庭
                                          法  官  曾  正  龍
右正本證明與原本無異。
如不服本判決，應於判決送達後十日內，向本院提出上訴狀。
                                          書記官  彭  自  青
中    華    民    國      九十一  年       三    月     十三 日


司法院資訊處製作；財團法人民間司法改革基金會備份。
